臺灣基隆地方法院刑事判決                            九十年度訴字第七四二號
    公  訴  人  臺灣基隆地方法院檢察署檢察官
    被      告  巳○○
    選任辯護人  李明諭
                蔡鎮隆
    被      告  甲○○
                寅○○
                己○○
                天○○
                宇○○
    選任辯護人  陳智義
    被      告  未○○
                戊○○
                庚○○
                卯○○
    右二人共同
    選任辯護人  賴淑惠
右列被告因懲治走私條例等案件，經檢察官提起公訴（九十年度偵字第二八０三、二
八０四號），本院判決如左：
    主  文
巳○○共同私運管制物品進口逾公告數額，處有期徒刑肆月。扣案如附表一所示之物
均沒收。
甲○○共同明知為意圖欺騙他人，於同一商品使用相同於他人註冊商標圖樣之商品，
意圖販賣而輸入，處有期徒刑貳月，如易科罰金以參佰元折算壹日。扣案如附表二之
物均沒收。
寅○○共同明知為意圖欺騙他人，於同一商品使用相同於他人註冊商標圖樣之商品，
意圖販賣而輸入，處有期徒刑參月，如易科罰金均以參佰元折算壹日。扣案如附表二
之物均沒收。
天○○共同明知為意圖欺騙他人，於同一商品使用相同於他人註冊商標圖樣之商品，
意圖販賣而輸入，處有期徒刑參月，如易科罰金以參佰元折算壹日。扣案如附表二之
物均沒收。
己○○、宇○○、未○○、戊○○、庚○○、卯○○均無罪。
    事  實
一、午○○（通緝中）、辛○○（業經本院另案判決）二人共同經營「陸海空國際貨
    運承攬有限公司」（下稱陸海空公司），由午○○負責在大陸承攬裝載商品運送
    回台灣事宜，辛○○則在台灣負責將大陸託運之客戶所託運商品申報進口及運送
    至指定之客戶處。午○○、辛○○及巳○○均明知附表一所示未稅洋菸為管制進
    口之物品，竟共同基於私運上揭管制物品之犯意聯絡；午○○與辛○○、甲○○
    、寅○○、天○○均明知附表二所示之物為意圖欺騙他人未經附表二所示商標專
    用權人合法授權使用商標，而仍於同一或類似商品使用相同商標之侵害商標權之
    皮件，詎仍基於輸入上揭物品之犯意聯絡，推由午○○於八十九年十二月一日，
    在香港地區，以貨櫃編號為ＦＳＣＵ0000000、ＫＨＪＵ0000000
    、ＴＴＮＵ0000000、ＴＴＮＵ0000000貨櫃，裝載得合法進口之
    成衣或皮件，並在前三只貨櫃內（貨櫃編號為ＦＳＣＵ0000000、ＫＨＪ
    Ｕ0000000、ＴＴＮＵ0000000）夾藏如附表二所示之侵害商標權
    之物，於第四只貨櫃內（貨櫃編號為ＴＴＮＵ0000000）夾藏如附表一所
    示之未稅洋菸（公訴人誤載為向基隆關稅局申報自香港進口貨櫃三只，報單號碼
    ：ＡＡ／８９／７５１９／００３０、ＡＡ／８９／７５１９／００２４、ＡＡ
    ／８９／７５１９／００１９），並均委託同一船舶運送以進入台灣地區，而在
    台灣之辛○○則徵得不知情之黃鳳如之同意，使用黃鳳如所經營之冠旃企業有限
    公司名義為前揭第一只貨櫃（貨櫃編號ＦＳＣＵ0000000）之進口商，另
    其餘三只貨櫃（貨櫃編號ＫＨＪＵ0000000、ＴＴＮＵ0000000、
    ＴＴＮＵ0000000）則均以辛○○經營之翊惟企業有限公司為進口商，再
    委託不知情之利東報關有限公司向基隆關稅局申報自香港進口前揭四只貨櫃。嗣
    前揭四只貨櫃均抵達台灣時，於八十九年十二月二十七日，經海巡署彰化機動查
    緝隊申請搜索票，於基隆市安樂區尚志貨櫃場搜索上揭貨櫃，而查獲如附表一之
    「ＳＥＶＥＮＳＴＡＲ」、「ＭＩＬＤＳＥＶＥＮ」、「ＤＡＶＩＤＯＦＦ」、
    「ＳＩＬＶＥＲＳＴＡＲＬＥＴ」及「峰」牌洋菸共四十箱共五千三百十一條（
    每條十包）（公訴人誤繕為六千一百十一條），及附表二所示之「ＬＶ」、
    「ＧＵＣＣＩ」、「ＣＡＲＴＩＥＲ」、「ＤＵＨＨＩＬ」、「ＰＲＡＤＡ」、
    「ＦＥＮＤ」、「ＣＫ」、「ＹＳＬ」、「ＣＨＡＮＥＬ」、「ＮＩＫＥ」等商
    標圖樣之仿冒商品（其中ＬＶ行動電話皮套一一０個、ＬＶ筆記本十四本、ＬＶ
    女用錢包七０個、ＬＶ皮包四五個、ＬＶ長皮夾一五個、ＧＵＣＣＩ皮夾五五個
    、ＧＵＣＣＩ長皮夾四０個為甲○○所有；其中ＬＶ小皮包八０個、ＬＶ手提袋
    八七四個、ＬＶ皮帶五０個、ＬＶ手提包四九二個、ＬＶ皮包七二七個、ＣＡＲ
    ＴＩＥＲ手提袋三五個、ＣＡＲＴＩＥＲ手提包一九四個、ＣＡＲＴＩＥＲ皮帶
    八三個、ＰＲＡＤＡ背包一二八個、ＰＲＡＤＡ七六個、ＣＨＡＮＥＬ背包五四
    個、ＣＨＡＮＥＬ手提袋九十個、ＦＥＮＤ旅行袋二０個、ＦＥＮＤ手提袋六五
    個、ＤＵＨＨＩＬ皮帶八九個、ＤＵＨＨＩＬ皮夾一三０個、ＤＵＨＨＩＬ皮帶
    頭八四個、ＤＵＨＨＩＬ皮包四０個、ＧＵＣＣＩ手提帶二八二個、ＧＵＣＣＩ
    手提包四九個、ＧＵＣＣＩ皮包一０八個、ＧＵＣＣＩ皮帶二０三個、ＧＵＣＣ
    Ｉ皮帶頭七０個、ＮＩＫＥ皮帶頭八０個、ＣＫ皮帶頭八二個、ＹＳＬ皮帶頭二
    ００個為寅○○所有；其中ＣＨＡＮＥＬ皮夾二０個、ＣＨＡＮＥＬ皮包四０個
    、ＣＨＡＮＥＬ手提包五五個、ＤＵＨＨＩＬ手提包一個、ＤＵＨＨＩＬ皮帶八
    個、ＧＵＣＣＩ皮帶八條、ＧＵＣＣＩ皮包五個、ＬＶ皮包四三四個、ＬＶ皮夾
    一五九個、ＬＶ長皮夾六九個、ＬＶ皮帶八條、ＣＫ皮包三個、ＦＥＮＤ皮夾二
    個為天○○所有），而附表一所示之未稅洋菸經核定完稅價格為一百零六萬九千
    零四十元，已逾公告管制數額十萬元。
二、案經被害人法商丁○○○迪奧高巧股份有限公司、瑞士子○○股份有限公司、法
    商亥○○○馬爾悌耶公司、盧森堡商辰○○公司、法商都彭公司、乙○○○○股
    份有限公司、宙○○○○文具有限公司、德商癸○○○公司、瑞士商大衛朵夫公
    司、丑○○○○國際公司、英商申○○○○股份有限公司等告訴及調查局航業海
    員調查處、彰化縣警察局報請台灣基隆地方法院檢察官偵查起訴。
    理  由
壹、有罪部分
一、訊據被告巳○○、寅○○、天○○均矢口否認有委託午○○、林慶城私運商品進
    口云云，被告巳○○辯稱：「檢察官起訴的均不是事實」云云、被告寅○○辯稱
    ：「是大陸一位蔡先生寄的，叫我在台灣接的，不知是仿冒品」云云、被告天○○辯稱：「在刑事警察局我所訂的手機套子己經領回，至於皮包部分，午○○叫
    我賣賣看，並沒有提及是什麼品牌」云云；至被告甲○○則坦承自大陸購買仿冒
    之商品後委由午○○、林慶城運送回台灣等情不諱。經查：
  (一)依證人即同案被告辛○○（業經本院另案判決）分別於八十九年十二月二十八
      日為警查獲時及本院九十年度訴字第六０八號違反懲治走私條例案件審理時均
      一致供稱：「（警訊所述實在）午○○傳真拆櫃單給我，因我需要核對貨物，
      以便供貨主提領，我有向午○○詢問個別貨物承運之運費價格為何，他告訴我
      編號九十九至一三八箱服裝運費為新台幣一萬元，我便追問為何會以如此高價
      格承運，午○○才坦承他和寄貨人詹先生（經口卡及本院當庭指認為巳○○）
      協議以服裝之名夾藏未稅洋菸，故才有此高價承運」等語，核與同案被告午○○（通緝中）於警訊時供稱：「因貨櫃內夾藏未稅洋菸四十箱，是在中國大陸
      時由曾仔（經口卡指認為巳○○）說有一些洋菸要托我公司貨櫃裝運來台，雙
      方言明以每箱新台幣一萬元計算運費，近來因為景氣十分差，因巳○○願以每
      箱新台幣一萬元的高價拖運，貪圖利益增加公司收入，才答應巳○○的要求承
      運」等語悉相符合；且觀諸彰化縣警察局會同海巡署人員於八十九年十二月二
      十七日，在基隆市安樂區尚志貨櫃場內自貨櫃編號ＴＴＮＵ0000000貨
      櫃查獲附表一所示之未稅洋菸等情，有搜索扣押證明筆錄三份、扣押物品清單
      一份在卷可佐，且附表一所示之洋菸，經核定完稅價格為一○六萬九千○四十
      元，已逾十萬元之管制數額，此有財政部基隆關稅局（九一）關緝估字第○○
      七號函覆在卷甚詳，可資佐證，足見被告午○○、巳○○及同案被告辛○○三
      人，均已知悉進口貨櫃內夾藏如附表一之管制物品，仍由同案被告辛○○擔任
      進口商或代為尋找名義上之進口商後並辦理申報進口之手續，顯然渠等對於附
      表一之管制物品有使其之運送進入台灣地區之主觀意思及客觀行為無誤。至於
      同案被告辛○○雖於本院九十一年四月二十二日審理時改稱：「．．．拆櫃單
      上是寫詹先生，至於貨是誰交的我並不清楚，在警訊所述是我個人的想法，認
      為是午○○和詹先生（巳○○）一起挾帶未稅洋菸的」等語，惟依其於警訊中
      前開供述，其曾經對於詹先生（巳○○）交運之四十箱貨物部分特別查詢過同
      案被告午○○等情，分別據辛○○及被告午○○於不同時間為同一之供述，自
      堪採信渠等於警訊中所述為真實；且據其於本院九十年度訴字第六０八號其自
      身所犯之懲治走私條例案件審理時，並未為此項之陳述，業據本院調閱前開案
      卷屬實，其竟於本案審理時另為矛盾之陳述，顯然係事後迴護被告巳○○之詞
      ，不足採信。被告巳○○雖辯稱全無此事云云，惟衡諸常情，本次進口夾藏如
      附表一之管制物品數量極大，且與附表二所示之仿冒商品分別夾藏於四只貨櫃
      內，同時運送進入台灣地區，若非被告巳○○確有交運之事實，被告午○○及
      同案被告辛○○應無可能貿然托運進入台灣，且被告午○○、同案被告辛○○
      與被告巳○○均無何交情、亦無任何怨隙存在，自無可能誣陷之理，被告巳○○空言否認，自非可採。是以被告巳○○、午○○及同案被告辛○○共同私運
      附表一之未稅洋菸進入台灣地區之犯行，至堪認定。
  (二)再查，被告甲○○於警訊及本院審理中均坦承：「（警訊所言實在）我買進的
      仿冒商品約值新台幣一萬五千元，是在中國大陸廣州市的商店購買，因為在夜
      市設攤，景氣不好，因貪圖那些物品的進貨十分便宜，所以才買進」等語、被
      告寅○○於九十年一月八日於警訊時供承：「因為在大陸經商失敗，有一位友
      人蔡先生要我代為轉運貨物，並答應給我酬勞新台幣三萬元，因而代蔡先生向
      我的朋友己○○、未○○二人商借場所作為暫存及轉運處所，（交海陸空公司
      ）拖運時未提供本名，是以我在大陸的別號溫發作為登記，那些仿冒商標的貨
      品係大陸蔡先生寄給我，再以蔡先生傳真給我的資料為依據代他寄貨」等語、
      被告天○○則在九十年一月三日警訊時供稱：「我買進仿冒的商品進價約十二
      萬元，香奈凱皮色一個販售二百五十元、皮夾一個一百八十元、手提包販賣價
      格為二百五十元、登喜路皮包一個一百八十元．．．因在夜市設攤，景氣相當
      差，因這些商品在中國大陸廣東購買價格十分便宜，所以才會貪圖利益買進這
      些商品販售」等語，核與同案被告午○○於警訊時供稱：「查扣仿冒商標品牌
      的貨物，均是貨主個人自行在大陸採購後遭到公司廣州辦事處及太平辦事處拖
      運，他們貨主都有留下聯絡電話或住址，以供領到通知，我有製作拆櫃單客戶
      名稱、貨箱編號以利作業，這些仿冒商標品牌貨物是貨主個人採購要運回台灣
      販售，我只負責承運而已」等語，及證人辛○○於本院九十一年四月一日及同
      年月二十二日審理時到院供稱：「海陸空國際貨運承攬有限公司是我和午○○
      、蔡東霜一起和開的，由午○○在大陸收貨，運送到台灣，我只負責在台灣拆
櫃及送貨給客戶，午○○會傳真拆櫃單、報關資料、送貨人的連繫電話及地址
      給我，在警方查扣前就有收到拆櫃單及報關資料，後來警方查獲時就從我的皮
      包內查到拆櫃單及報關資料，再一一查詢並請貨主到彰化來認貨。警卷內的拆
      櫃單因傳真時不清晰，所以我有重新再寫一份。大陸的海陸空傳真給我的拆櫃
      單資料，因為部分客戶有往來，所以才另外記載在電話簿上，（庭呈電話簿）
      ，相關的客戶資料及私人電話都記載在這一本電話簿上。有住址的就是客戶，
      沒有住址大部分是我私人的電話。只要客戶曾經有寄過一次貨，我就會將貨主
      的資料記在連絡簿上，第一次寄運貨物的新的客戶就有在拆櫃單上詳記寫連絡
      電話及住址，舊的客戶就沒有在拆櫃單上寫電話或住址，因為舊的客戶資料我
      都會寫在電話簿上。通常我是貨櫃領到後，會主動打電話給這些客戶，確認運
      送的住址及數量有無錯誤。」等語悉相符合；且證人辛○○並於本院九十一年
      四月二十二日當庭一一就拆櫃單上所記載之「溫發（實為寅○○）」、「天○○」等人實際查證其當庭所提出之電話簿資料結果，均與被告溫發、天○○實
      際住所暨電話相符，而被告於員警查獲時，渠等於扣押物品清單上簽名承認自
      大陸地區購人之仿冒商品欄項內所記載之「貨櫃編號」及「裝櫃貨物編號」，
      均與辛○○製作之拆櫃單上記載之「箱號箱數」欄相符，有電話簿一本、拆櫃
      單四張、彰化縣警察局刑警隊二組查獲辛○○等人涉嫌違反商標法的案扣押物
      品一覽表一份在卷足稽；況查，員警於八十九年十二月二十七日在基隆市安樂
      區尚志貨櫃場內，自貨櫃編號為ＦＳＣＵ0000000、ＫＨＪＵ0000
      000、ＴＴＮＵ0000000等三只貨櫃內查獲附表二所示之仿冒商品等
      情，有搜索扣押證明筆錄三份、扣押物品清單一份在卷可佐，而附表二所示之
      商品，均使用附表二所示之商標專用權人業經註冊並仍於專用期間內之商標於
      同一或類似之皮件等商品上等情，業經法商丁○○○迪奧高巧股份有限公司、
      瑞士子○○股份有限公司、法商亥○○○馬爾悌耶公司、盧森堡商辰○○公司
      、法商都彭公司、乙○○○○股份有限公司、宙○○○○文具有限公司、德商
      癸○○○公司、丑○○○○國際公司、英商申○○○○股份有限公司等公司委
      託之各該鑑定人鑑定無訛，有鑑定報告暨相關之仿冒商品照片十餘份在卷可考
    ，而上開商品並未經附表二所示商標專用權人之授權使用於同一或類似之皮件
      上等情，業經附表二商標專用權人委託之告訴代理人地○○、李兆森、莊金熹
      、鄭瑞祥、高亦玲等於警訊時指述甚詳，並有附表二商標專用權人之商標登記
      證書、鑑定書、照片多紙等物在卷為證，足認扣得之附表二所示商品係使用同
      一或類似之皮件上之事實無訛。綜上，被告甲○○之自白與事實相符，可以採
      信。被告寅○○、天○○於審理中辯稱事前並不知悉為仿冒之商品云云，顯與
      其於警訊時所為之陳述不符，而查扣之附表二物品，拆櫃單上貨主均記載為被
      告甲○○、寅○○（溫發）、天○○，並經同案被告辛○○到院一一查對結果
      ，住址及電話亦相符合，被告寅○○、天○○事後空言否認，自為卸責之詞，
      並非可採。是以被告甲○○、寅○○、天○○午○○、同案被告辛○○等人共
      同輸入附表二侵害商標權之物（其中ＬＶ行動電話皮套一一０個、ＬＶ筆記本
      十四本、ＬＶ女用錢包七０個、ＬＶ皮包四五個、ＬＶ長皮夾一五個、ＧＵＣ
      ＣＩ皮夾五五個、ＧＵＣＣＩ長皮夾四０個為甲○○所輸入；其中ＬＶ小皮包
      八０個、ＬＶ手提袋八七四個、ＬＶ皮帶五０個、ＬＶ手提包四九二個、ＬＶ
      皮包七二七個、ＣＡＲＴＩＥＲ手提袋三五個、ＣＡＲＴＩＥＲ手提包一九四
      個、ＣＡＲＴＩＥＲ皮帶八三個、ＰＲＡＤＡ背包一二八個、ＰＲＡＤＡ七六
      個、ＣＨＡＮＥＬ背包五四個、ＣＨＡＮＥＬ手提袋九十個、ＦＥＮＤ旅行袋
      二０個、ＦＥＮＤ手提袋六五個、ＤＵＨＨＩＬ皮帶八九個、ＤＵＨＨＩＬ皮
      夾一三０個、ＤＵＨＨＩＬ皮帶頭八四個、ＤＵＨＨＩＬ皮包四０個、ＧＵＣ
      ＣＩ手提帶二八二個、ＧＵＣＣＩ手提包四九個、ＧＵＣＣＩ皮包一０八個、
      ＧＵＣＣＩ皮帶二０三個、ＧＵＣＣＩ皮帶頭七０個、ＮＩＫＥ皮帶頭八０個
      、ＣＫ皮帶頭八二個、ＹＳＬ皮帶頭二００個為寅○○所輸入；其中ＣＨＡＮ
      ＥＬ皮夾二０個、ＣＨＡＮＥＬ皮包四０個、ＣＨＡＮＥＬ手提包五五個、Ｄ
      ＵＨＨＩＬ手提包一個、ＤＵＨＨＩＬ皮帶八個、ＧＵＣＣＩ皮帶八條、ＧＵ
      ＣＣＩ皮包五個、ＬＶ皮包四三四個、ＬＶ皮夾一五九個、ＬＶ長皮夾六九個
      、ＬＶ皮帶八條、ＣＫ皮包三個、ＦＥＮＤ皮夾二個為天○○所輸入），均足
      認定。
二、按「私運管制物品進口、出口逾公告數額者，處七年以下有期徒刑，得併科新臺
    幣二十萬元以下罰金」、「第一項所稱管制物品及其數額，由行政院公告之」，
    懲治走私條例第二條第一項、第四項分別定有明文，行政院據此於七十九年三月
    三十日公告「管制物品項目及其數額」，其中丙類管制進口項目包括一次私運外
    國菸、酒、彩券及匪偽物品之一項或數項，其總額由海關照緝獲時之完稅價格計
    算，超過十萬元者（外幣按當時辦理外匯銀行買進價格折算），其私運一項或數
    項，其總額由海關比照緝獲時之完稅價格計算，超過十萬元或重量達一千公斤者
    ，以管制進出口物品論。雖前揭公告之丙項管制進口物品之洋菸、匪偽物品分別
    於九十年十二月二十七日、九十一年一月一日公告刪除，然按犯私運管制物品進
    口逾公告數額者，如於行為後裁判時，該私運進口之物品，又經行政院依懲治走
    私條例第二條第三項（舊）重行公告，不列入管制物品之內，乃是行政上適應當
    時情形所為之事實上變更，並非刑罰法律有所變更，自不得據為廢止刑罰之認定
    而諭知免訴（六十五年度台上字第二四七四號判例要旨參照），合先敘明。
三、核被告巳○○所為係犯懲治走私條例第二條第一項之私運管制物品進口罪；被告
    甲○○、寅○○、天○○所為均係犯商標法第六十三條之輸入侵害商標權物品罪
    。被告巳○○與午○○、同案被告辛○○間，就私運管制物品進口罪部分有犯意
    聯絡及行為分攤；被告甲○○、寅○○、天○○與午○○、同案被告辛○○間，
    就輸入侵害商標權物品罪有犯意聯絡及行為分攤，各均為共同正犯。爰審酌被告
    巳○○貪圖私運未稅洋菸之利益，而以夾藏方式將附表一扣案物品輸入台灣地區
    ，妨害海關管制物品核課關稅之利益及正確性，且查扣物品之完稅價值高達一百
    零六萬九千零四十元；被告甲○○、寅○○、天○○等人之犯罪事實較為輕微，
    因貪圖販售侵害商標權物品之利益以致觸法，惟侵害商標專用權人之利益至鉅，
    影響商業交易秩序非輕，然被告甲○○自始至終均坦承犯行，顯有悔悟之心，被
    告寅○○、天○○輸入之仿冒商品數量龐大等一切情狀，分別量處如主文所示之
    刑，並諭知被告甲○○、寅○○、天○○易科罰金之折算標準，以示儆懲。扣案
    附表一所示之未稅洋菸，為被告巳○○所有，並為犯罪所得之物，依法應宣告沒
    收；至於扣案附表二等物，雖其中ＬＶ行動電話皮套一一０個、ＬＶ筆記本十四
    本、ＬＶ女用錢包七０個、ＬＶ皮包四五個、ＬＶ長皮夾一五個、ＧＵＣＣＩ皮
    夾五五個、ＧＵＣＣＩ長皮夾四０個為甲○○所有；其中ＬＶ小皮包八０個、Ｌ
    Ｖ手提袋八七四個、ＬＶ皮帶五０個、ＬＶ手提包四九二個、ＬＶ皮包七二七個
    、ＣＡＲＴＩＥＲ手提袋三五個、ＣＡＲＴＩＥＲ手提包一九四個、ＣＡＲＴＩ
    ＥＲ皮帶八三個、ＰＲＡＤＡ背包一二八個、ＰＲＡＤＡ七六個、ＣＨＡＮＥＬ
    背包五四個、ＣＨＡＮＥＬ手提袋九十個、ＦＥＮＤ旅行袋二０個、ＦＥＮＤ手
    提袋六五個、ＤＵＨＨＩＬ皮帶八九個、ＤＵＨＨＩＬ皮夾一三０個、ＤＵＨＨ
    ＩＬ皮帶頭八四個、ＤＵＨＨＩＬ皮包四０個、ＧＵＣＣＩ手提帶二八二個、Ｇ
    ＵＣＣＩ手提包四九個、ＧＵＣＣＩ皮包一０八個、ＧＵＣＣＩ皮帶二０三個、
    ＧＵＣＣＩ皮帶頭七０個、ＮＩＫＥ皮帶頭八０個、ＣＫ皮帶頭八二個、ＹＳＬ
    皮帶頭二００個為寅○○所有；其中ＣＨＡＮＥＬ皮夾二０個、ＣＨＡＮＥＬ皮
    包四０個、ＣＨＡＮＥＬ手提包五五個、ＤＵＨＨＩＬ手提包一個、ＤＵＨＨＩ
    Ｌ皮帶八個、ＧＵＣＣＩ皮帶八條、ＧＵＣＣＩ皮包五個、ＬＶ皮包四三四個、
    ＬＶ皮夾一五九個、ＬＶ長皮夾六九個、ＬＶ皮帶八條、ＣＫ皮包三個、ＦＥＮ
    Ｄ皮夾二個為天○○所有，惟均為侵害商標權並經輸入之物品，依據商標法第六
    十四條規定，不問是否為被告所有，亦應一律沒收。
貳、無罪部分：
一、公訴意旨略以：被告辛○○（本院已另案判決）、午○○（通緝中）與己○○、
    宇○○、未○○、戊○○、庚○○及卯○○共同基於違反商標法之犯意聯絡，於
    八十九年十二月三日起，由辛○○以其經營之翊惟公司及向不知情之黃鳳如、江
    淑惠借得冠旃企業有限公司及安禾利企業有限公司公司牌照後，再由巳○○自大
    陸提供走私物品，以上述三家公司進口成衣之名義，委託不知情之利東報關有限
    公司向基隆關稅局申報自香港進口貨櫃四只（公訴人誤繕為三只），再利用該貨
    櫃夾帶與進口報單不符之ＬＶ、ＧＵＣＣＩ、ＣＡＲＴＩＥＲ、ＤＵＨＨＩＬ、
    ＰＲＡＤＡ、ＦＥＮＤ、ＣＫ、ＹＳＬ、ＣＨＡＮＥＬ、ＮＩＫＥ等商標圖樣之
    仿冒商品，嗣於八十九年十二月二十七日，在基隆市尚志貨櫃場為警持搜索票查
    獲，並當場扣得如附表二之走私貨物等情，因認被告己○○、宇○○、未○○、
    戊○○、庚○○、卯○○涉犯違反商標法第六十三條之罪嫌。
二、本件公訴人認為被告己○○、宇○○、未○○、戊○○、庚○○、卯○○涉有違
反商標法第六十三條之犯行，無非係以被告己○○、宇○○、未○○、戊○○、
    庚○○及卯○○，大都從事攤販業，而販售物品大都來自大陸地區，且查扣之仿
    冒商品，貨主記載為被告己○○、宇○○、未○○、戊○○、庚○○及卯○○，
    若渠等並非貨主，何以拆櫃單上如此記載？顯見渠等應係進口仿冒用品之共犯等
    情資為論據基礎。訊據被告己○○、宇○○、未○○、戊○○、庚○○及卯○○
    均堅詞否認有自大陸輸入仿冒之商品，被告己○○辯稱：「貨不是我的，是蔡先
    生寄放的」等語、被告宇○○辯稱：「我從來沒有跟陸海空公司交易過，不知道
    辛○○為何會提出我的住址，而且我也不是貨主」等語、被告未○○辯稱：「貨
    不是我的，是大陸的一位台商蔡先生，他只是寄放而己，說有人會來取走，至於
    是何人我不清楚，要來取貨的人要主動打電話給我來拿貨」等語、被告戊○○辯
    稱：「我沒有委託過陸海空公司運送貨，我不知道為何會有我手機電話，是刑事
    組打手機電話給我，叫我去領貨，到了刑事組什麼也沒有看到，我把資料留到刑
    事組」等語、被告庚○○辯稱：「我是貨主，當初我跟大陸廠商訂貨時，交貨時
    發生了問題，是大陸廠商為補足數目自行寄送」等語、被告卯○○辯稱：「貨是
    大陸廠商古益有這個人他自行交付給海陸空公司，我有同意古益有將貨交給我，
    但是我並沒有看過貨，他用寄賣的方式，把貨寄到台灣給我，我幫他賣，不知是
    仿冒的商品」等語。
三、按商標法第六十三條之罪，係以「明知」為仿冒商標之商品而仍輸入者，始足當
    之。又犯罪事實應依證據認定之，無證據不得推定其犯罪事實；不能證明被告犯
    罪者，應諭知無罪之判決，刑事訴訟法第一百五十四條、第三百零一條第一項分
    別定有明文。又按事實之認定，應憑證據，如不能發現相當證據，或證據不足以
    證明，自不能以推測或擬制之方法，以為裁判基礎；認定不利於被告之事實，該
    依積極證據，苟積極證據不足為不利於被告事實之認定時，即應為有利於被告之
    認定，更不必有何有利之證據（最高法院四十年台上字第八六號、三十年上字第
    八一六號判例參照），換言之，刑事訴訟法上所謂認定犯罪事實之證據，係指足
    以認定被告確有犯罪行為之積極證據而言，該項證據自須適合於被告犯罪事實之
    認定，始得採為斷罪資料；如未能發現相當證據，或證據不足以證明，自不得以
    推測或擬制之方法，以為裁判基礎。經查：
  (一)依證人辛○○憑以送貨之拆櫃單上雖記載客戶「己○○」、「黃柱」（實為宇
      ○○）、「未○○」、「吳先生」（實為戊○○）、「庚○○」、「伊庫館」
      （實為卯○○）之資料，並於本院九十一年四月二十二日當庭一一就拆櫃單上
      所記載之上開資料實際查證其提出之電話簿資料結果相符，惟上開拆櫃單及電
      話簿均為同案被告辛○○私人所制作之文書，尚難僅憑辛○○私人製作之文書
      及片面之供述，即認定被告宇○○、戊○○、卯○○等人均「明知」附表二之
      商品為偽品而輸入之犯行，此外，復查無其他證據足資認定被告宇○○、戊○○、卯○○等確有上開犯行，公訴人所舉之證據不足以證明被告等人「明知」
      附表二查扣之商品為仿冒品而輸入之主觀犯意，自不得逕憑同案被告辛○○片
      面製作之拆櫃單及電話簿資料，逕為認定被告宇○○、戊○○、卯○○有此犯
      行。
  (二)再查，依被告己○○迭於警訊、偵查及本院審理時均供承：「查扣之商品是溫
      發（寅○○）暫借我的場所做為轉運處所，基於朋友情份不方便拒絕，不知他
      所進口的東西是仿冒商品」等語、被告未○○亦自始即供承：「警方查扣的物
      品是寅○○（溫發）的物品，因為他說有一批貨品要我在台灣代他領提，我有
      同意，不知貨品內容為何」等語，均與被告寅○○（已經本院前開依法論科）
      供承：「查扣之物品是一位友人蔡先生要我代為轉運貨物，並答應給我酬勞新
      台幣三萬元，因而代蔡先生向我的朋友己○○、未○○二人商借場所作為暫存
      及轉運處所，他們不知商品內容．．．」等語相符，被告己○○、未○○辯稱
      渠等不知商品內容一節，即屬可信，渠等事先既不知情，自難認其有違反商標
      法之故意，而令負違反商標法之罪責。
  (三)至於被告庚○○辯稱：其向大陸廠商翁廣生訂購六千條皮帶，其中查扣之仿冒
      商品係大陸廠商因貨品不足，另行調貨擅自裝運等情，業經其提出訂購單、大
      陸廠商翁廣生至大陸廣州市公證處見證之聲明書等件為證，而依該聲明內載明
      ：「當時因貨品不足，我向其他廠家轉調來皮帶共五箱，每箱約三百條，共計
      六千條交貨，因貨品為他人公司的未經查驗貨品，造成杜先生的困擾及損失，
      本人至為致歉」等情，應堪認定被告庚○○所查扣之仿冒商品，並非被告原先
      訂購之皮帶，換言之，被告庚○○既事前不知道大陸廠商交運之貨物與訂購之
      貨品不一，其對於查扣之商品係為仿冒品一節，應於事前亦無從獲悉，其前開
      所辯，應堪採信。
  (四)綜上，既無積極之證據足認被告己○○、宇○○、未○○、戊○○、庚○○、
      卯○○等有違反商標法第六十三條之犯行，不能證明被告犯罪，依法應諭知無
      罪之判決。
據上論斷，應依刑事訴訟法第二百九十九條第一項前段、第三百零一條第一項，懲治
走私條例第二條第一項、第十一條，商標法第六十三條、第六十四條、刑法第十一條
前段、第二十八條，第三十八條第一項第三款，判決如主文。
本案經檢察官吳佳齡到庭執行職務。
中      華      民      國    九十一    年      五      月    三十      日
                              臺灣基隆地方法院刑事第三庭
                                    法  官    何  怡  
右正本證明與原本無異。
對於本件判決如有不服，應於收受送達後十日內，向本院提出上訴書狀，上訴於臺灣
高等法院，並按他造當事人之人數附具繕本。
                                    書記官    湯  惠  芳
中      華      民      國    九十一    年      六      月    三        日
附錄論罪法條
懲治走私條例第二條第一項：
私運管制物品進口、出口逾公告數額者，處七年以下有期徒刑，得併科新台幣二十萬
元以下罰金。
商標法第六十三條：
明知為前條商品而販賣、意圖販賣而陳列、輸出或輸入者，處一年以下有期徒刑、拘
役或科或併科新臺幣五萬元以下罰金。
附表一：扣案私運之管制物品
┌──┬──────────┬─────────────────────┐
│編號│  貨  物  名  稱    │數    量                                  │
├──┼──────────┼─────────────────────┤
│一  │大衛杜夫洋菸（黑色）│一一三五條                                │
├──┼──────────┼─────────────────────┤
│二  │七星洋菸            │一一九六條                                │
├──┼──────────┼─────────────────────┤
│三  │大衛杜夫洋菸（白色）│五六○條                                  │
├──┼──────────┼─────────────────────┤
│四  │峰洋菸              │六一六條                                  │
├──┼──────────┼─────────────────────┤
│五  │銀星洋菸            │一八○四條                                │
└──┴──────────┴─────────────────────┘
（續上頁）
附表二：扣案仿冒之商品
┌──┬─────────┬─────┬────────────────┐
│編號│  貨  物  名  稱  │  數  量  │商標專用權                      │
├──┼─────────┼─────┼────────────────┤
│一  │凡賽斯皮帶        │九五五    │義力利商吉安妮凡賽斯股份有限公司│
├──┼─────────┼─────┼────────────────┤
│二  │凡賽斯皮夾        │六四      │義力利商吉安妮凡賽斯股份有限公司│
├──┼─────────┼─────┼────────────────┤
│三  │凡賽斯皮帶頭      │七七      │義力利商吉安妮凡賽斯股份有限公司│
├──┼─────────┼─────┼────────────────┤
│四  │LV行動電話皮套    │一一○    │法商亥○○○馬爾悌耶公司      │
├──┼─────────┼─────┼────────────────┤
│五  │LV筆記本          │十七      │法商亥○○○馬爾悌耶公司        │
├──┼─────────┼─────┼────────────────┤
│六  │LV女用皮夾        │十九      │法商亥○○○馬爾悌耶公司        │
└──┴─────────┴─────┴────────────────┘
（續上頁）
┌──┬─────────┬─────┬────────────────┐
│七  │LV皮包            │一九一二  │法商亥○○○馬爾悌耶公司        │
├──┼─────────┼─────┼────────────────┤
│八  │LV皮夾            │四六九    │法商亥○○○馬爾悌耶公司        │
├──┼─────────┼─────┼────────────────┤
│九  │LV長皮夾          │七二      │法商亥○○○馬爾悌耶公司        │
├──┼─────────┼─────┼────────────────┤
│十  │GUCCI皮夾         │五五      │酉○○○歡固喜公司              │
├──┼─────────┼─────┼────────────────┤
│十一│GUCCI長皮夾       │四十      │酉○○○歡固喜公司              │
├──┼─────────┼─────┼────────────────┤
│十二│LV手提袋          │一一七五  │法商亥○○○馬爾悌耶公司        │
├──┼─────────┼─────┼────────────────┤
│十三│LV小皮包          │八○      │法商亥○○○馬爾悌耶公司        │
├──┼─────────┼─────┼────────────────┤
│十四│LV手提包          │八七七    │法商亥○○○馬爾悌耶公司        │
└──┴─────────┴─────┴────────────────┘
（續上頁）
┌──┬─────────┬─────┬────────────────┐
│十五│CARTIER手提包     │三二      │丑○○○○國際公司              │
├──┼─────────┼─────┼────────────────┤
│十六│CARTIER手提袋     │三五      │丑○○○○國際公司              │
├──┼─────────┼─────┼────────────────┤
│十七│LV面紙盒          │四九      │法商亥○○○馬爾悌耶公司        │
├──┼─────────┼─────┼────────────────┤
│十八│LV皮帶            │二○三    │法商亥○○○馬爾悌耶公司        │
├──┼─────────┼─────┼────────────────┤
│十九│MONT BLANC皮夾    │一四四    │宙○○○○文具有限公司          │
├──┼─────────┼─────┼────────────────┤
│二十│MONT BLANC鑰匙包  │二○      │宙○○○○文具有限公司          │
├──┼─────────┼─────┼────────────────┤
│二一│PRADA皮夾         │九○      │盧森堡商辰○○公司              │
├──┼─────────┼─────┼────────────────┤
│二二│GIVENCHY皮夾      │八○      │法商壬○○股份有限公司          │
└──┴─────────┴─────┴────────────────┘
（續上頁）
┌──┬─────────┬─────┬────────────────┐
│二三│FENDI皮帶         │四六      │戌○○○國際股份有限公司        │
├──┼─────────┼─────┼────────────────┤
│二四│DUNHILL皮帶       │五七一    │英商申○○○○股份有限公司      │
├──┼─────────┼─────┼────────────────┤
│二五│DUNHILL鑰匙包     │五○      │英商申○○○○股份有限公司      │
├──┼─────────┼─────┼────────────────┤
│二六│CARTIER皮帶       │二三○    │丑○○○○國際公司              │
├──┼─────────┼─────┼────────────────┤
│二七│GUCCI皮帶         │六○一    │酉○○○歡固喜公司              │
├──┼─────────┼─────┼────────────────┤
│二八│BURBERRYS手提包   │一二一    │英商布拜里公司                  │
├──┼─────────┼─────┼────────────────┤
│二九│BOSS皮帶          │十九      │德商癸○○○公司                │
├──┼─────────┼─────┼────────────────┤
│三十│DKNY皮夾          │八六      │新加坡商永欣開發有限公司        │
└──┴─────────┴─────┴────────────────┘
（續上頁）
┌──┬─────────┬─────┬────────────────┐
│三一│CD大側背包        │四八      │香港商丁○○○迪奧股份有限公司  │
├──┼─────────┼─────┼────────────────┤
│三二│CD後背包          │二六      │香港商丁○○○迪奧股份有限公司  │
├──┼─────────┼─────┼────────────────┤
│三三│CD側背包          │七四      │香港商丁○○○迪奧股份有限公司  │
├──┼─────────┼─────┼────────────────┤
│三四│CD手提包          │四九      │香港商丁○○○迪奧股份有限公司  │
├──┼─────────┼─────┼────────────────┤
│三五│PRADA皮包         │一○○    │盧森堡商辰○○公司              │
├──┼─────────┼─────┼────────────────┤
│三六│PRADA背包         │一二八    │盧森堡商辰○○公司              │
├──┼─────────┼─────┼────────────────┤
│三七│CHANEL背包        │十四      │瑞士商子○○股份有限公司        │
├──┼─────────┼─────┼────────────────┤
│三八│CHANEL手提袋      │五○      │瑞士商子○○股份有限公司        │
└──┴─────────┴─────┴────────────────┘
（續上頁）
┌──┬─────────┬─────┬────────────────┐
│三九│FENDI旅行袋       │二○      │戌○○○國際股份有限公司        │
├──┼─────────┼─────┼────────────────┤
│四十│FENDI手提袋       │六五      │戌○○○國際股份有限公司        │
├──┼─────────┼─────┼────────────────┤
│四一│DUNHILL皮夾       │二一九    │英商申○○○○股份有限公司      │
├──┼─────────┼─────┼────────────────┤
│四二│CARTIER手提包     │一六二    │丑○○○○國際公司              │
├──┼─────────┼─────┼────────────────┤
│四三│GUCCI手提袋       │四九      │酉○○○歡固喜公司              │
├──┼─────────┼─────┼────────────────┤
│四四│GUCCI皮包         │二二六    │酉○○○歡固喜公司              │
├──┼─────────┼─────┼────────────────┤
│四五│GUCCI手提包       │四九      │酉○○○歡固喜公司              │
├──┼─────────┼─────┼────────────────┤
│四六│BURBERRYS皮包     │五三      │英商布拜里公司                  │
└──┴─────────┴─────┴────────────────┘
（續上頁）
┌──┬─────────┬─────┬────────────────┐
│四七│CK皮夾            │八        │英商布拜里公司                  │
├──┼─────────┼─────┼────────────────┤
│四八│EmporioArmani產品│二        │瑞士商GA慕得芳公司              │
├──┼─────────┼─────┼────────────────┤
│四九│ARMANI皮夾        │三○      │瑞士商GA慕得芳公司              │
├──┼─────────┼─────┼────────────────┤
│五○│CHANEL皮包        │四○      │瑞士商子○○股份有限公司        │
├──┼─────────┼─────┼────────────────┤
│五一│CHANEL手提包      │五四      │瑞士商子○○股份有限公司        │
├──┼─────────┼─────┼────────────────┤
│五二│CHANEL皮夾        │二八      │瑞士商子○○股份有限公司        │
├──┼─────────┼─────┼────────────────┤
│五三│FENDI皮夾         │一二      │戌○○○國際股份有限公司        │
├──┼─────────┼─────┼────────────────┤
│五四│DUNHILL手提包     │一        │英商申○○○○股份有限公司      │
└──┴─────────┴─────┴────────────────┘
（續上頁）
┌──┬─────────┬─────┬────────────────┐
│五五│BOSS皮包          │三        │德商癸○○○公司                │
├──┼─────────┼─────┼────────────────┤
│五六│FENDI皮夾         │六七      │戌○○○國際股份有限公司        │
├──┼─────────┼─────┼────────────────┤
│五七│NIKE皮帶頭        │八○      │百慕達商耐克股份有限公司        │
├──┼─────────┼─────┼────────────────┤
│五八│CK皮帶頭          │八二      │英商布拜里公司                  │
├──┼─────────┼─────┼────────────────┤
│五九│YSL皮帶頭         │二○○    │法商丙○○○○股份有限公司      │
├──┼─────────┼─────┼────────────────┤
│六○│DUNHILL皮帶頭     │八四      │英商申○○○○股份有限公司      │
├──┼─────────┼─────┼────────────────┤
│六一│DUNHILL皮包       │四○      │英商申○○○○股份有限公司      │
├──┼─────────┼─────┼────────────────┤
│六二│GUCCI皮帶頭       │七十      │酉○○○歡固喜公司              │
└──┴─────────┴─────┴────────────────┘
（續上頁）
┌──┬─────────┬─────┬────────────────┐
│六三│MONTAGUT皮帶頭    │五十      │法商勃尼特西威龍公司            │
├──┼─────────┼─────┼────────────────┤
│六四│CROCODILE皮帶頭   │八十      │新加坡商鱷魚國際企業私人有限公司│
├──┼─────────┼─────┼────────────────┤
│六五│LUCKY BAT皮帶頭   │四十      │慧合工業有限公司                │
├──┼─────────┼─────┼────────────────┤
│六六│PLAYBOY皮帶頭     │四十      │花花公子國際企業公司            │
├──┼─────────┼─────┼────────────────┤
│六七│NIKE背包  │一一九九  │百慕達商耐克股份有限公司        │
├──┼─────────┼─────┼────────────────┤
│六八│NIKE皮帶          │一一      │百慕達商耐克股份有限公司        │
├──┼─────────┼─────┼────────────────┤
│六九│CK皮帶            │二七六    │英商布拜里公司                  │
├──┼─────────┼─────┼────────────────┤
│七十│YSL皮帶           │四九七    │法商丙○○○○股份有限公司      │
└──┴─────────┴─────┴────────────────┘
（續上頁）
┌──┬─────────┬─────┬────────────────┐
│七一│CROCODILE皮帶     │八六一    │新加坡商鱷魚國際企業私人有限公司│
├──┼─────────┼─────┼────────────────┤
│七二│LUCKY BAT皮帶     │七九四    │慧合工業有限公司                │
├──┼─────────┼─────┼────────────────┤
│七三│PLAYBOY皮帶       │一二七    │花花公子國際企業公司            │
├──┼─────────┼─────┼────────────────┤
│七四│S.T.DUPONT皮帶    │一八九    │法商都彭公司                    │
├──┼─────────┼─────┼────────────────┤
│七五│COVERSE鞋子       │一二○    │美商康威斯公司（德拉瓦州公司）  │
└──┴─────────┴─────┴────────────────┘
